臺灣臺北地方法院民事裁定
111年度聲字第477號
聲  請  人  楊謹菖  
相  對  人  謝寀籈  
上列當事人間聲請停止執行事件，本院裁定如下：
    主  文
聲請人供擔保新臺幣貳拾陸萬貳仟伍佰元後，福建金門地方法院
一一一年度司執字第三Ｏ一八號執行事件之強制執行程序中以臺
灣士林地方法院一一０年十一月五日士院擎一一０司執祥字第六五
一五四號債權憑證（原執行名義為臺灣士林地方法院一一０年度
司促字第一一三五一號支付命令）為執行名義部分，於本院一一
一年度訴字第一八三一號確認債權不存在事件終結確定前，應暫
予停止。
    理  由
一、按債務人主張支付命令上所載債權不存在而提起確認之訴者
    ，法院依債務人聲請，得許其提供相當並確實之擔保，停止
    強制執行，民事訴訟法第521條第3項定有明文。又法院依債
    務人聲請，定相當並確實之擔保，為停止強制執行之裁定者
    ，該擔保金額之多寡應如何認為相當，固屬法院職權裁量範
    圍，惟此項擔保係備供強制執行債權人因停止執行所受損害
    之賠償，故法院定擔保金額時，應斟酌該債權人因停止執行
    可能遭受之損害，以為衡量之標準。而債權人因停止執行可
    能遭受之損害，在金錢給付之情形，係指債權人因停止執行
    延後受償，未能即時利用該款項，所可能遭受之損害而言（
    最高法院106年度台抗字第123號裁定意旨參照）。
二、本件聲請意旨略以：相對人以臺灣士林地方法院（下稱士林
    地院）110年度司促字第11351號支付命令（下稱系爭支付命
    令）及確定證明書為執行名義，向福建金門地方法院（下稱
    金門地院）聲請對伊之財產強制執行，經金門地院執行處以
    111年度司執字第3018號清償債務等強制執行事件（下稱系
    爭執行事件)受理在案。惟上開執行名義所示債權並不存在
    ，伊已依法向本院提出確認債權不存在之訴，現由本院111
    年度訴字第1831號（下稱系爭本案訴訟）審理中，倘系爭執
    行事件程序繼續進行，恐受不能或難以回復原狀之損害，爰
    聲請裁定准予伊供擔保後，於系爭本案訴訟調解或和解成立
    、判決確定或撤回起訴前停止系爭執行事件之強制執行程序
    等語。
三、經查：
  ㈠本件相對人原以系爭支付命令及確定證明書為執行名義，向
    士林地院聲請對聲請人之財產強制執行，經該院以110年度
    司執字第65154號清償債務強制執行事件受理，因聲請人現
    無財產可供執行，而於110年11月5日核發士院擎110司執祥
    字第65154號債權憑證（下稱系爭債權憑證）予相對人。嗣
    相對人於111年7月15日持系爭債權憑證，向金門地院聲請對
    聲請人之不動產為強制執行，並經該院執行處以系爭執行事
    件受理在案等情，業經本院依職權調取系爭執行事件卷宗核
    閱屬實。又聲請人於110年12月15日向士林地院起訴請求確
    認系爭支付命令所載債權不存在之訴，經該院以111年度訴
    字第284號裁定移送至本院，現由本院以111年度訴字第1831
    號事件審理，亦經本院查明該案卷宗無誤。是本院依民事訴
    訟法第521條第3項規定，得准許聲請人供擔保後停止系爭執
    行事件之強制執行程序。
  ㈡就聲請人應供擔保金額部分，本院審酌系爭支付命令之債權
    額為新臺幣（下同）150萬元，而聲請人提起確認債權不存
    在之系爭本案訴訟係請求確認逾200元以外之債權不存在，
    故相對人因停止執行所受之損害，應為本案訴訟未終結前而
    停止執行期間，其本得利用150萬元而未能利用之利息損失
    。系爭本案訴訟之訴訟標的金額為149萬9,800元，為不得上
    訴第三審事件，參酌司法院訂頒各級法院辦案期限實施要點
    之規定，第一、二審審判案件之期限分別為1年4月、2年，
    共計3年4月，再加計上訴、送卷期間，據此預估聲請人提起
    系爭本案訴訟致相對人之執行可能延宕期間約為3年6月，依
    法定利率5%計算，相對人因而可能遭受之利息損失為26萬2,
    500元（計算式：1,500,000元×5%÷12×42月)＝262,500元）。
    從而，本院認聲請人為相對人應供之擔保金額以26萬2,500
    元為適當，爰酌定如主文第1項所示相當擔保金額准許之。
    。
四、依民事訴訟法第521條第3項規定，裁定如主文。
中　　華　　民　　國　　111 　年　　8 　　月　　29　　日
                    民事第八庭    法　官　鄭佾瑩
以上正本係照原本作成。
如對本裁定抗告須於裁定送達後10日內向本院提出抗告狀，並繳
納抗告費新臺幣1,000元。
中　　華　　民　　國　　111 　年　　8 　　月　　29　　日
                                  書記官　何明芝